臺灣桃園地方法院刑事判決
110年度訴字第1023號
公  訴  人  臺灣桃園地方檢察署檢察官   
被      告  曾馨葇



上列被告因妨害風化案件，經檢察官提起公訴（110年度偵字第1
1904號、第12978號）本院判決如下：
    主  文
戊○○共同意圖使女子與他人為性交之行為，而容留以營利，處有
期徒刑陸月，如易科罰金，以新臺幣壹仟元折算壹日；又共同意
圖使女子與他人為性交之行為，而媒介以營利，處有期徒刑陸月
，如易科罰金，以新臺幣壹仟元折算壹日。應執行有期徒刑拾月
，如易科罰金，以新臺幣壹仟元折算壹日。
    事  實
戊○○與名稱為「小魚兒瑤瑤工作室」之應召站集團成員，共同基
於意圖使成年女子與他人為性交之行為，而容留、媒介以營利之
犯意聯絡，由應召站集團內某成員在JKF（捷克論壇）網站上刊
登暗示提供性交易之廣告，及聯絡電話0000000000與通訊軟體LI
NE帳號「yang215215」供男客聯繫使用，並安排男客前往指定地
點內從事性交易，再由戊○○以通訊軟體LINE暱稱「內壢個人工作
室」告知應召小姐男客到達之時間，並向應召女子收取性交易所
得，而分別為下列行為：
㈠、戊○○向不知情之甲○○承租位於桃園市○○區○○路00號6樓607室
    房間作為容留女子與他人為性交行為之場所，經桃園市政府
    警察局中壢分局自強派出所警員李冠毅於民國109年11月27
    日執行網路巡邏時，在JKF（捷克論壇）網站上瀏覽上開廣
    告，乃喬裝欲進行性交易之男客，於同日13時12分許，撥打
    上開行動電話號碼聯繫性交易之時地後，再由戊○○指示丁○○
    在上址從事性交易，與丁○○約定與男客從事性交易服務，30
    分鐘價格為新臺幣（下同）2,000元，60分鐘價格為2,800元
    ，由戊○○收取半數交易價金。喬裝警員李冠毅嗣於109年11
    月27日13時48分許，到達上址房間，先交付2,000元予丁○○
    ，待丁○○褪去全身衣物時，李冠毅隨即表明警察身分，並通
    知在外埋伏之其他警員入內查獲。
㈡、戊○○聯繫丙○○向不知情之甲○○承租位於桃園市○○區○○路00號6
    樓609室作為與他人為性交行為之場所，經桃園市政府警察
    局中壢分局內壢派出所警員張亦軒於109年12月10日執行網
    路巡邏時，在JKF（捷克論壇）網站上瀏覽上開廣告，乃喬
    裝欲進行性交易之男客，以通訊軟體與LINE帳號「yang2152
    15」聯繫性交易之時地後，戊○○即通知丙○○媒介丙○○與喬裝
    警員進行性交易，約定丙○○與男客從事性交易服務，每次由
    戊○○取得700元交易價金，警員張亦軒嗣於當日18時許，到
    達上址房間，待丙○○褪去全身衣物時，張亦軒隨即表明警察
    身分而查獲。
    理  由
壹、程序方面：
一、供述證據部分：
    按被告以外之人於審判外之言詞或書面陳述，除法律有規定
    者外，不得作為證據。又被告以外之人於審判外之陳述，雖
    不符合同法第159條之1至第159條之4之規定，但經當事人於
    審判程序同意作為證據，法院審酌該言詞陳述或書面陳述作
    成時之情況，認為適當者，亦得為證據；而當事人、代理人
    或辯護人於法院調查時，知有該等不符合同法第159條之1至
    第159條之4之不得為證據之情形，而未於言詞辯論終結前聲
    明異議者，視為有前項之同意，刑事訴訟法第159條之5定有
    明文。查本判決所引用之被告戊○○以外之人於審判外之陳述
    ，被告於本院審理時均表示沒有意見，本院審酌上開證據資
    料製作時之情況，尚無違法不當及證明力明顯過低之瑕疵，
    亦認為以之作為證據應屬適當，依刑事訴訟法第159條之5第
    1項規定，認前揭證據資料有證據能力。
二、非供述證據部分：
    至於卷內所存經本院引用為證據之非供述證據部分，與本件
    待證事實間均具有關連性，且無證據證明係公務員違背法定
    程序所取得，是依刑事訴訟法第158條之4之反面解釋，自有
    證據能力。
貳、實體方面：
一、認定事實之理由及依據：
　　訊據被告固坦承向甲○○承租桃園市○○區○○路00號6樓607室房
    間，丁○○有於109年11月27日13時48分許前往上址房間，而
    丙○○為其朋友，有幫忙介紹承租桃園市○○區○○路00號6樓609
    室等情，惟矢口否認有何上開犯行，辯稱：我跟丁○○、丙○○
    都是朋友，當天丁○○臨時聯繫我說要來我家，我就騎摩托車
    去內壢火車站接她，在我家大概待了半個小時，丁○○問我可
    否在我房間休息一下，因為我當天已經買好車票要回台中，
    我就把門鎖感應扣交給丁○○，請她離開時將感應扣放在樓下
    信箱中，我就離開了，我不知道丁○○在我房間內從事性交易
    ，房間裡面放的保險套是我跟我男朋友從事性行為要用的；
    我只是幫忙丙○○把房屋租約拿去給甲○○簽約，我不知道丙○○
    在該承租的房間內從事性交易，LINE暱稱「內壢個人工作室
    」之人也不是我等語。經查：
㈠、被告於109年7月20日向甲○○承租桃園市○○區○○路00號6樓607
    室房間，租期自109年7月20至110年7月20日，警員李冠毅於
    109年11月27日執行網路巡邏時，在JKF（捷克論壇）網站上
    瀏覽暗示提供性交易之廣告，即撥打廣告上留存之電話聯繫
    性交易服務之時間、地點、價格，並依約前往約定地點，嗣
    丁○○於109年11月27日13時48分許至上開607室房間內與喬裝
    男客之警員李冠毅欲從事性交易服務時，李冠毅隨即表明警
    察身分而查獲；丙○○則於109年11月25日向甲○○承租桃園市○○區○○路00號6樓609室房間，租期自109年11月25日至110年1
    0月25日，丙○○以上開609室房間作為與他人為性交行為之場
    所，嗣喬裝男客之警員張亦軒於109年12月10日執行網路巡
    邏時，在JKF（捷克論壇）網站上瀏覽暗示提供性交易之廣
    告，即撥打廣告上留存之電話聯繫性交易服務之時間、地點
    、價格，並於109年12月10日18時許，前往上開609室房間，
    待丙○○褪去全身衣物欲從事性交易服務時，張亦軒隨即表明
    警察身分而查獲等情，業經被告坦承不諱，核與證人丁○○於
    警詢、偵查及審理中、證人丙○○、甲○○於警詢及審理中證述
    明確，復有職務報告、桃園市政府警察局中壢分局扣押筆錄
    、扣押物品目錄表、房屋租賃契約書、取締色情現場照片、
    LINE對話紀錄截圖、JKF（捷克論壇）網站廣告、刑案現場
    照片在卷可參（見110年度偵字第11904號卷第8至9頁、第22
    至23頁、第37至39頁、第49頁、第53至57頁、第65至69頁、
    第75至93頁、第108至109頁、110年度偵字第12978號卷第35
    至45頁、第59頁、第61至69頁、第87至109頁、第115至131
    頁、本院訴字卷第124至125頁、第148至150頁），是此部分
    之事實，應堪認定。　
㈡、容留丁○○從事性交行為部分：
 1、證人丁○○於警詢中證稱：我是在109年11月中旬在網路上得
    知這份性交易服務的工作，就打電話跟對方聯繫，當時是一
    個女生接電話，她詢問我年齡、身材、有沒有從事性交易的
    經驗等，並跟我說錢的部分一人一半對半分，30分鐘2,000
    元，60分鐘2,800元，如果我拿1,000元，剩下1,000元她要
    我離開房間時放在桌子上，會有人來收取，我不知道JKF（
    捷克論壇）網站廣告是何人刊登，我只是依照手機LINE的指
    示，知道有客人來，上班時都只透過LINE聯絡，至於LINE帳
    號的人是誰我不清楚，當天我是自己過去607室房間，我不
    知道屋主是誰、租賃契約是誰簽的等語（見110年度偵字第1
    1904號卷第23至25頁），於偵查中證稱：我不認識被告，在
    本案案發前也沒見過被告，案發當日是我第一天上班，我打
    捷克論壇網站上面所留的聯絡電話跟對方連絡，對方是女生
    ，直接談好11月27日上班，上班地址是對方給的，房間的鑰
    匙放在一樓的信箱牛奶盒裡，607室房間內有放一支工作手
    機，我就拿那支手機接LINE訊息，對方會把男客進入的時間
    、該收的錢都說清楚，30分鐘收2,000元，60分鐘收2,800元
    ，對方收一半的錢，說好一天工作結束後，把對方該得的錢
    留在房間，我拿自己的報酬及個人物品離開就好等語（見11
    0年度偵字第11904號卷第108頁），於審理中證稱：我不認
    識被告，也沒看過她，我在捷克論壇網路上看到廣告有兼差
    可以做性交易，我就打廣告上的電話跟對方聯繫，接電話的
    是女生，對方就跟我講好性交易工作的內容、對方抽多少、
    怎麼交付抽成的錢，607室房間內的東西都不是我準備的，
    我進去時房間就有的，當天不是被告帶我去607室房間，是
    我自己從內壢火車站走路過去，房間內有一支手機，我是用
    手機跟對方聯繫，對方說房間鑰匙等我離開後就放回原來的
    地方，拿走我要拿的錢，剩下的錢放在房間桌上就可以等語
    （見本院訴字卷第147至155頁）。綜觀上開證述內容，可知
    證人丁○○於警詢、偵查及審理中所證述情節前後一致，又證
    人丁○○為本案遭喬裝男客之警員查獲從事性交易之人，於警
    詢中亦坦承有為性交易服務之行為，並以違反社會秩序維護
    法相關規定裁罰罰鍰處分等情，有桃園市政府警察局中壢分
    局違反社會秩序維護法中警分刑字第1090079790號案件處分
    書在卷可參（見110年度偵字第11904號卷第35頁），其既已
    接受裁罰，對於案發情節之描述，應無虛偽陳述、隱瞞之可
    能，另證人丁○○及被告間並查無任何恩怨嫌隙，衡情亦無需
    編撰虛偽事實而誣陷被告之動機，是證人丁○○上開證述，並
    無不可採之處，應屬可信。而依證人丁○○證述其係接受指示
    直接前往607室房間，並自一樓信箱自行拿取鑰匙，嗣完成
    性交易服務後再將半數交易價金放置屋內等情，酌以被告為
    607室房間之承租人，證人丁○○於本案從事性交易服務時亦
    在被告承租期限內，倘非被告即為與證人丁○○聯繫性交易工
    作內容並提供上開607室房間作為性交易處所之人，他人何
    能擅自聯繫證人丁○○前往被告正在居住之處所從事性交易、
    亦能取得房間鑰匙將之置於一樓信箱中、並得以取得證人丁○○放於房間內之半數交易價金，被告辯稱對此毫不知悉等語
    ，實難令人信服。
 2、至被告以上詞置辯，惟被告雖述其與證人丁○○為朋友，而「
    陳佩琦」為其與證人丁○○的共同朋友等語，然始終無法提出
    證人丁○○、「陳佩琦」之聯繫資料及相關對話，又被告所述
    與證人丁○○上開證述情節歧異，而證人丁○○所述內容可茲採
    信並作為認定事實之依據，業如上述，且被告所述證人丁○○
    與其聯繫前往607室房間嗣後自行待在房間內之過程，亦與
    常情之理相違，是尚難採信為真而作為其有利之認定。
㈢、媒介丙○○從事性交行為部分：
 1、證人丙○○於審理中雖證稱：卷內所附跟LINE暱稱「內壢個人
    工作室」之人對話的人不是我，我也沒看過對方等語（見本
    院訴字卷第132至133頁），然證人丙○○於警詢中證稱：我的
    名稱叫「瑤瑤」，我沒見過應召站的現場負責人，是用LINE
    聯繫，LINE暱稱「福」的人會指派客人給我，LINE暱稱「內
    壢個人工作室」的人會跟我收錢，我手機內LINE暱稱「內壢
    個人工作室」在對話中說「親愛的今天4400，昨天少100，
    今天借600，共5100」，是跟他確認好我當天要跟他拆帳的
    錢，一個客人從事性交易服務的費用會被抽取700元，我都
    會把錢放在桌子上，有人會來收等語，已就LINE對話內容予
    以說明，並未向製作筆錄之警員表示對話主體非其本人，嗣
    並由警員徵其同意後，閱覽其持有之手機內與LINE暱稱「內
    壢個人工作室」之對話紀錄予以翻拍，有對話紀錄翻拍照片
    附卷足稽（見110年度偵字第12978號卷第37至43頁、第87至
    109頁），可見卷附與LINE暱稱「內壢個人工作室」對話之
    人確為證人丙○○，其於審理中之證述非可採信。另觀對話紀
    錄中LINE暱稱「內壢個人工作室」傳送「我會請2點的客人
    幫我拿媚兒的鑰匙給你」、「妹妹，不管客人有沒有進，客
    人走的時候，妳都要跟客人說，請他把磁扣放回信箱的時候
    ，都要放在零錢包裡」、「妹妹，換一件衣服，已經打了2
    槍，今天這件衣服很不順」、「待會這個客人，是其他的小
    姐的手機上推薦過來的」等文字（見110年度偵字第12978號
    卷第87、99、103頁），內容皆係與證人丙○○聯繫性交易工
    作內容，足認LINE暱稱「內壢個人工作室」之人即為媒介證
    人丙○○從事性交易服務之人。
 2、又證人丙○○於審理中證稱：我跟被告是朋友，我剛好要找房
    子就請被告幫我找，並將我簽好的合約書拿給房東，109年1
    2月7日我肚子很痛，就叫被告幫我帶我的朋友上來，那個朋
    友只是來純聊天而已，被告不知道我在609室房間從事性交
    易的事情等語（見本院訴字卷第123至124頁、第135至136頁
    、第140頁），惟經本院勘驗109年12月7日12時57分至13時2
    分桃園市○○區○○路00號騎樓及同日13時2分至13時3分上址大
    樓電梯內之監視器畫面，勘驗內容為：一名身穿藍、灰色上
    衣之男子（下稱甲男）站立於畫面中央，右手持一手機靠在
    耳邊，並走向畫面右上方之信箱，在信箱內翻找、查看，被
    告自畫面右下方開門走出來，朝畫面右上方之信箱前進，打
    開下排從右邊數來第2個櫃子，右手伸進去拿取一物品，被
    告再向畫面右下方前進，持手上物品，雙手感應牆上裝置開
    門，被告及甲男分別前後進入門內，嗣被告與甲男進入電梯
    ，被告按6樓，並將左手持一有花紋之物品交付予甲男，後2
    人出電梯往畫面左上走去，有本院勘驗筆錄及附件照片可佐
    （見本院訴字卷第59至62頁、第71至87頁），而觀諸證人丙○○與LINE暱稱「內壢個人工作室」之人對話紀錄，LINE暱稱
    「內壢個人工作室」之人於109年12月7日11時28分傳送「記
    得放零錢包哦，不然客人沒辦法上樓」等語，證人丙○○則於
    109年12月7日13時25分回傳「親愛的不好意思我放錯了」等
    語（見110年度偵字第12978號卷第101至103頁），經比對監
    視器畫面中甲男自信箱中遍尋不到物品，嗣經被告前往信箱
    拿取後在電梯內交給甲男，2人同從6樓出電梯等情，與證人
    丙○○及LINE暱稱「內壢個人工作室」對話內容及時間皆相符
    ；又證人丙○○於109年12月8日11時54分傳送「親愛的，浴室
    排水管堵塞」等語予LINE暱稱「內壢個人工作室」之人，被
    告於同日13時37分手持罐裝物品進入電梯上到6樓，於同日1
    4時6分進電梯下樓，嗣LINE暱稱「內壢個人工作室」之人於
    同日16時45分傳送「親愛的，浴室還會塞住嗎？」等語予證
    人丙○○，證人丙○○則於同日16時48分回以「親愛的好了」等
    語，有LINE對話紀錄翻拍照片及監視器畫面在卷足憑（見11
    0年度偵字第12978號卷第81頁、第107頁），就被告持物品
    上樓之時間亦與證人丙○○及LINE暱稱「內壢個人工作室」對
    話內容及時序相吻合；另證人甲○○於審理中證稱：609室房
    間是被告打電話給我，說有朋友要租，在承租期間，我都沒
    有見過租客丙○○，丙○○有時候會遲繳租金，我會通知被告等
    語（見本院訴字卷第164至165頁），與被告自承其有幫忙證
    人丙○○介紹承租房屋及證人丙○○證稱聯絡租屋事宜是麻煩被
    告介紹等情，大致相符，足見證人丙○○係透過被告引介始知
    證人甲○○之房屋要出租，並與其簽訂租賃契約，而再觀證人
    丙○○與LINE暱稱「內壢個人工作室」之人對話紀錄，LINE暱
    稱「內壢個人工作室」之人於109年11月11日15時30分傳送
    證人甲○○之LINE帳號、「房東的line，妳加一下」等文字予
    證人丙○○，衡以被告為介紹人及與證人丙○○、甲○○之關係，
    當會提供證人甲○○之聯絡資訊以便證人丙○○因租屋事宜需聯
    繫房東之用。綜合上開證據連結，可認被告為LINE暱稱「內
    壢個人工作室」之人，證人丙○○證稱被告對此情不知悉等語
    ，非可採信，是被告即為媒介丙○○從事性交行為之人，其上
    開辯稱與客觀事證未符，應屬推諉卸責之詞。　　
二、論罪科刑：
㈠、按刑法231條規定為意圖使男女與他人性交或猥褻之行為，而
    引誘、容留或媒介以營利者，其處罰之對象為引誘、容留或
    媒介之人，犯罪構成要件乃以行為人主觀上有營利及使男女
    與他人為性交或猥褻行為之犯意，客觀上有引誘、容留或媒
    介之行為為已足，屬於形式犯。故行為人只要以營利為目的
    ，有使男女與他人為性交或猥褻行為之意圖，而著手引誘、
    容留或媒介行為，即構成犯罪；至該男女與他人是否有為性
    交或猥褻之行為，則非所問，亦不以媒介行為人取得財物或
    利益，始足當之，此有最高法院98年度台上字第862號判決
    意旨可資參照。本案被告所為事實欄一部分，係刊登暗示提
    供性交易之廣告招攬男客，並提供地點供證人丁○○從事性交
    易服務，所為事實欄二部分，係刊登暗示提供性交易之廣告
    招攬男客，並與男客約定性交易之時間地點，皆已著手並完
    成容留、媒介喬裝男客之警員與丁○○、丙○○為性交易之行為
    ，縱警員係因應辦案之須，並無與丁○○及丙○○性交易之真意
    ，亦無礙於被告已容留、媒介性交易既遂之犯行。是核被告
    所為，係犯刑法第231條第1項之圖利容留、媒介性交易罪。
    公訴意旨認被告所為事實欄一部分係涉犯「圖利容留猥褻罪
    」，所為事實欄二部分係涉犯「圖利容留性交罪」，容有誤
    會，然適用法條相同，並無變更起訴法條之問題，附此敘明
    。
㈡、被告與「小魚兒瑤瑤工作室」應召站集團成員間就上開犯行
    ，有犯意聯絡及行為分擔，應論以共同正犯。
㈢、被告媒介丁○○從事性交易之低度行為，為容留之高度行為所
    吸收，不另論罪。
㈣、被告所犯上開圖利容留、媒介性交易犯行，犯意各別，行為
    互殊，應以數罪併罰。
㈤、爰以行為人之責任為基礎，審酌被告不思正當途徑獲取金錢
    ，竟容留、媒介成年女子與他人從事性交以營利，所為非是
    ，且犯後否認犯行，難見悔意，兼衡被告之教育程度、家庭
    經濟狀況、犯罪手段、情節、容留媒介女子數量等一切情狀
    ，量處如主文所示之刑併定應執行之刑，及諭知易科罰金之
    折算標準。
三、沒收：
    本案喬裝警員李冠毅雖有交付2,000元予丁○○，惟丁○○隨即
    為李冠毅表明警察身分而查獲，丁○○並未將該款項轉交予被
    告，而卷內亦無積極證據證明被告就此獲有報酬，是爰不予
    諭知沒收或追徵。
據上論斷，應依刑事訴訟法第299條第1項前段，判決如主文。　
本案經檢察官乙○○提起公訴，經檢察官劉倍到庭執行職務。
中　　華　　民　　國　　111 　年　　8 　　月　　26　　日
              刑事第八庭  審判長法　官　許雅婷

                                法  官  徐雍甯

                                法  官  郭書綺
以上正本證明與原本無異。
如不服本判決應於收受判決後20日內向本院提出上訴書狀，並應
敘述具體理由。其未敘述上訴理由者，應於上訴期間屆滿後20日
內向本院補提理由書(均須按他造當事人之人數附繕本)「切勿逕
送上級法院」。 
　　　　　　　　　　　　　　　  書記官　蔡忠晏
中　　華　　民　　國　　111 　年　　8 　　月　　29　　日
附錄本案論罪法條：
中華民國刑法第231條
意圖使男女與他人為性交或猥褻之行為，而引誘、容留或媒介以
營利者，處五年以下有期徒刑，得併科十萬元以下罰金。以詐術
犯之者，亦同。
公務員包庇他人犯前項之罪者，依前項之規定加重其刑至二分之
一。